臺灣苗栗地方法院刑事判決　　　　　　　 96年度訴字第200號
公　訴　人　臺灣苗栗地方法院檢察署檢察官
被　　　告　甲○○
指定辯護人　本院公設辯護人乙○○
上列被告因違反槍砲彈藥刀械管制條例案件，經檢察官提起公訴
（96年度偵字第1041號），本院判決如下：
    主  文
甲○○未經許可，持有其他可發射子彈具有殺傷力之槍枝，處有
期徒刑壹年陸月，併科罰金新臺幣壹萬元，罰金如易服勞役，以
新台幣壹仟元折算壹日。緩刑肆年。扣案之仿FN廠1910型半自動
手槍壹枝（含彈匣壹個，槍枝管制編號0000000000號）沒收。
　　事  實
一、甲○○明知可發射子彈具有殺傷力之槍枝，係槍砲彈藥刀械
    管制條例所列管之槍枝，非經主管機關許可，不得寄藏。竟
    基於寄藏可發射子彈具殺傷力改造手槍之犯意，於民國93年
    5 月中旬某日，在其位在苗栗縣頭份鎮廣興里3 鄰78號住處
    ，受不詳姓名年籍綽號「小偉」之成年男子之託，代為保管
    具有殺傷力之仿FN廠1910型半自動手槍（含彈匣1 個，槍枝
    管制編號為0000000000號）1 枝及不具殺傷力之土造子彈1
    顆，自該時起，將上揭槍枝代為保管並藏放於其上開住處，
    至93年6 月某日再以塑膠袋包裹上開槍、彈後，藏放於其上
    開住處後面山上，而繼續寄藏上揭具殺傷力槍枝1 枝。嗣於
    96 年2月13日15時50分許，甲○○持上開槍枝及不具殺傷力
    之子彈1 顆，前往苗栗縣警察局頭份分局頭份派出所自首，
    並表示願接受裁判，而為警查獲上情，並扣得上開槍、彈。
二、案經苗栗縣警察局頭份分局報請臺灣苗栗地方法院檢察署檢
    察官偵查起訴。
    理  由
一、上開事實，業據被告甲○○於警詢、偵查中及本院審理時，
    坦承不諱。被告於警詢時供稱：我朋友小偉於93年5 月份到
    我家玩後，寄放在我家1 枝改造槍枝，93年6 月份我用塑膠
    袋將該槍枝打包，埋在我家後面山上，事後我想到，這把槍
    不知有無涉及不法情事，怕連累到自己，所以把改造手槍1
    枝，主動帶至頭份派出所交給警方等語（見96偵字第1041號
    卷第7 至8 頁）。又扣案上開槍、彈經送內政部警政署刑事
    警察局鑑定，鑑定結果為「一、送鑑改造手槍壹枝（槍枝管
    制編號0000000000號），認係由仿FN廠1910型半自動手槍製
    造之槍枝，換裝土造金屬槍管而成之改造手槍，機械性能良
    好，可擊發適用子彈，認具殺傷力。二、送鑑子彈壹顆，認
    係土造子彈，經實際試射，無法擊發，認不具殺傷力。」有
    內政部警政署刑事警察局96年3 月5 日刑鑑字第0960028149
    號鑑定書在卷可佐（見96偵字第1041號卷第32頁）。此外，
    復有扣案之上述槍枝1 枝（見本院卷第9 頁），及照片6 張
    在卷可佐（見96偵字第1041號卷第23至25頁）。本件事證明
    確，被告犯行，堪以認定。
二、按未經許可持有槍、彈，其持有之繼續為行為之繼續，亦即
    一經持有槍、彈，罪已成立，但其完結須繼續至持有行為終
    了時為止（最高法院88年度第8 次刑事庭會議決議、92年度
    台上字第5180號判決意旨參照）。被告係自93年5 月中旬某
    日起即受託寄藏而持有扣案改造手槍1 枝，迄96年2 月13日
    始向警方自首報繳該槍枝，業據本院認定如前，期間槍砲彈
    藥刀械管制條例已於94年1 月26日修正公布施行，並於同年
    月28日生效；刑法規定亦於95年2 月2 日修正公布，並於95
    年7 月1 日生效。惟以一持有行為持有扣案之槍枝，其持有
    之繼續為行為之繼續，至持有行為終了時，均論以一罪，不
    得割裂（最高法院90年度台上字第6643號判決意旨參照），
    是仍應認其持有行為之終了係在槍砲彈藥刀械管制條例、刑
    法修正公布施行之後，自無行為後法律變更可言，而毋庸為
    新舊法比較適用。又扣案之前揭可發射子彈，具有殺傷力之
    改造手槍，係屬槍砲彈藥刀械管制條例第4 條第1 項第1 款
    所稱之可發射子彈具有殺傷力之改造手槍，依據同條例第5
    條之規定，非經主管機關許可，不得持有、寄藏；次按「寄
    藏」與「持有」，均係將物置於自己實力支配之下，僅寄藏
    必先有他人之持有行為，而後始為之受寄代藏，故受寄人代
    為保管，其保管之本身，亦屬持有，不過此之持有係受寄之
    當然結果，單純之「持有」，固不包括「寄藏」，但「寄藏
    」之受人委託代為保管，其保管之「持有」行為係「寄藏」
    之當然結果，法律上自宜僅就「寄藏」行為為包括之評價，
    不應另就「持有」予以論罪（最高法院74年台上字第3400
    號判例意旨參照）。
三、核被告所為，係違反槍砲彈藥刀械管制條例第8 條第4 項之
    未經許可寄藏具殺傷力改造槍枝罪。又被告於犯罪後，員警
    發覺前，主動持該槍枝至頭份派出所自首，並繳出該槍枝，
    應依同條例第18條第1 項前段之規定減輕其刑。爰審酌被告
    受友人之託，即未經許可寄藏具殺傷力槍枝，對社會治安潛
    在危害匪淺，惟考量扣案具有殺傷力槍枝數量僅為1 枝，且
    迄未持供犯案，未造成公眾或他人之實質惡害，暨其犯後坦
    承犯行，並主動報繳槍枝，犯後態度良好等一切情狀，量處
    如主文所示之刑，及就併科罰金部分，諭知易服勞役之折算
    標準。而被告目前有正當工作，家中並有殘障之父母需被告
    扶養，有在職證明書1 紙、戶籍謄本及殘障手冊影本附卷足
    參，又被告前未曾因故意犯罪受有期徒刑以上刑之宣告，有
    臺灣高等法院被告前案紀錄表1 份在卷可佐，綜核各情，本
    院認被告經此科刑之教訓，應知所警惕，當無再犯之虞，認
    對其所宣告之刑，以暫不執行為適當，爰宣告緩刑4 年，以
    啟自新。
四、扣案之仿FN廠1910型半自動手槍製造之槍枝，換裝土造金屬
    槍管而成之改造手槍1 枝（含彈匣1 個，槍枝管制編號：00
    00000000號），係違禁物，應依刑法第38條第1 項第1 款之
    規定宣告沒收。至扣案之土造子彈1 顆，經鑑定並無殺傷力
    ，非屬違禁物，又無證據足認係供被告犯罪所用之物，爰不
    併予宣告沒收。另被告用以包裹上開槍枝之塑膠袋，雖供被
    告犯罪使用之物，惟並非違禁物，又未經扣案，為免將來執
    行困難，亦不併予宣告沒收。
據上論斷，應依刑事訴訟法第299 條第1 項前段，槍砲彈藥刀械
管制條例第8 條第4 項、第18條第1 項前段，刑法第11條前段、
第42條第3 項、第74條第1 項第1 款、第38條第1 項第1 款，判
決如主文。
本案經檢察官林弘政到庭執行職務。
中　　華　　民　　國　　96　　年　　5 　　月　　24　　日
                  刑事第三庭    審判長法　官  柳章峰
                                      法  官  林卉聆
                                      法  官　吳國聖
以上正本與原本無異。
如不服本判決，應於判決送達後10日內向本院提出上訴狀（應附
繕本）。告訴人或被害人如對於本判決不服者，應具備理由請求
檢察官上訴，其上訴期間之計算係以檢察官收受判決正本之日期
為準。
   　　                           　　書記官　歐明秀
中　　華　　民　　國　　96　　年　　5 　　月　　24　　日
論罪法條：
槍砲彈藥刀械管制條例第8條
未經許可，製造、販賣或運輸鋼筆槍、瓦斯槍、麻醉槍、獵槍、
空氣槍或第4 條第1 項第1 款所定其他可發射金屬或子彈具有殺
傷力之各式槍砲者，處無期徒刑或5 年以上有期徒刑，併科新臺
幣1 千萬元以下罰金。
未經許可，轉讓、出租或出借前項所列槍枝者，處 5 年以上有期
徒刑，併科新臺幣 1 千萬元以下罰金。
意圖供自己或他人犯罪之用，而犯前二項之罪者，處無期徒刑或
 7 年以上有期徒刑，併科新臺幣 1 千萬元以下罰金。
未經許可，持有、寄藏或意圖販賣而陳列第 1 項所列槍枝者，處
 3 年以上10年以下有期徒刑，併科新臺幣700 萬元以下罰金。
第 1 項至第 3 項之未遂犯罰之。
